臺灣基隆地方法院刑事判決　　　　　　　　　　　　　九十三年度易字第二五三號
　　公　訴　人　臺灣基隆地方法院檢察署檢察官
　　被　　　告　甲○○　男　五.
右列被告因違反毒品危害防制條例案件，經檢察官提起公訴（九十三年度毒偵字第一
四○七號），被告為有罪之陳述，本院合議庭裁定由受命法官獨任以簡式審判程序進
行審理，並判決如左：
    主      文
甲○○施用第二級毒品，累犯，處有期徒刑肆月，如易科罰金，以佰元折算壹日。
    事      實
一、甲○○前有贓物、麻藥前科，因二次施用第二級毒品安非他命案件，經觀察、勒
    戒後，認無繼續施用毒品之傾向，分別經臺灣基隆地方法院檢察署檢察官於民國
    八十七年八月二十四日、八十七年十二月二十九日，以八十七年度偵字第三五九
    七號、八十七年度偵緝字第二○三號為不起訴處分確定。復因施用第二級毒品安
    非他命，經送強制戒治（於八十八年十二月三十日停止戒治後付保護管束，於八
    十九年八月四日期滿執行完畢），並經上開檢察署檢察官聲請簡易判決處刑，經
    本院於八十八年八月二十三日，以八十八年度基簡字第五一○號判決判處有期徒
    刑五月，該判決於八十八年十一月二十二日確定，並於九十年一月二十六日執行
    完畢。又因施用第二級毒品安非他命，經上開檢察署檢察官提起公訴，本院於八
    十九年十一月十四日，以八十九年度易字第四七三號判決判處有期徒刑八月，並
    經臺灣高等法院於九十年二月二十七日，以九十年度上易字第二九九號判決駁回
    上訴而告確定；復再施用第二級毒品安非他命，再送強制戒治（停止戒治後付保
    護管束，接續執行徒刑，戒治部分於九十一年八月三十日期滿執行完畢），並經
    上開檢察署檢察官提起公訴，經本院於九十年八月三十一日，以九十年度易字第
    四四四號判決判處有期徒刑九月，該判決於九十年十月十三日確定。上開二案接
    續執行（期間包含借提執行強制戒治），甫於九十二年七月一日縮短刑期假釋出
    監，並於同年八月二十二日假釋期滿，視為執行完畢（構成累犯）。再因施用第
    二級毒品安非他命，經上開檢察署檢察官提起公訴，經本院於九十三年五月十七
    日，以九十三年度易字第七一號判決判處有期徒刑四月，該判決於同年六月十日
    確定，於同年八月二日易科罰金執行完畢（不構成累犯）。
二、甲○○仍不知戒除毒癮，竟於上開本院九十三年度易字第七一號言詞辯論終結後
    ，復於九十三年六月二日或三日某時，在綽號「阿發」友人位於基隆市○○街不
    詳地址住處內，以鋁箔紙加熱燃燒之方式，施用第二級毒品安非他命一次。嗣為
    警於同年月五日凌晨五時三十分許，在基隆市○○路三號前查獲，並採集其尿液
三、案經基隆市警察局第一分局報告臺灣基隆地方法院檢察署檢察官偵查起訴。
    理      由
壹、程序事項
    查本件被告甲○○所犯者非為死刑、無期徒刑、最輕本刑為三年以上有期徒刑之
    罪或高等法院管轄第一審案件，其於準備程序進行中，先就被訴事實為有罪之陳
    述，經告知其簡式審判程序之旨，並聽取公訴人、被告之意見後，本院業已依刑
    事訴訟法第二百七十三條之一第一項之規定，裁定由受命法官獨任以簡式審判程
    序進行本案之審理。
貳、實體事項
一、前揭事實業據被告於本院審理時坦承不諱，而被告於九十三年六月五日為警查獲
    後所採集之尿液檢體，經送請臺灣檢驗科技股份有限公司檢驗，結果呈甲基安非
    他命陽性反應，有該公司九十三年六月二十三日ＣＨ／二○○四／六○二八四號
    濫用藥物尿液檢驗報告一紙附卷可稽；本院為求慎重，復將上開尿液檢體送請法
    務部調查局複驗，經該局採取篩驗（螢光偏極免疫分析法）及確認（氣相層析質
    譜儀分析法）二種鑑驗方法，結果同呈甲基安非他命陽性反應，有該局九十三年
    十一月二日調科壹字第○三六二四一五九九○號檢驗通知書一紙附卷可稽，足見
    被告自白施用第二級毒品安非他命之情節，與事實相符，應可採信。又被告前因
    二次施用第二級毒品安非他命案件，經觀察、勒戒後，認無繼續施用毒品之傾向
    ，分別經臺灣基隆地方法院檢察署檢察官於八十七年八月二十四日、八十七年十
    二月二十九日，以八十七年度偵字第三五九七號、八十七年度偵緝字第二○三號
    為不起訴處分確定。復因施用第二級毒品安非他命，經送強制戒治（於八十八年
    十二月三十日停止戒治後付保護管束，於八十九年八月四日期滿執行完畢），並
    經上開檢察署檢察官聲請簡易判決處刑，經本院於八十八年八月二十三日，以八
    十八年度基簡字第五一○號判決判處有期徒刑五月，該判決於八十八年十一月二
    十二日確定，並於九十年一月二十六日執行完畢。又因施用第二級毒品安非他命
    ，經上開檢察署檢察官提起公訴，本院於八十九年十一月十四日，以八十九年度
    易字第四七三號判決判處有期徒刑八月，並經臺灣高等法院於九十年二月二十七
    日，以九十年度上易字第二九九號判決駁回上訴而告確定；復再施用第二級毒品
    安非他命，再送強制戒治（停止戒治後付保護管束，接續執行徒刑，戒治部分於
    九十一年八月三十日期滿執行完畢），並經上開檢察署檢察官提起公訴，經本院
    於九十年八月三十一日，以九十年度易字第四四四號判決判處有期徒刑九月，該
    判決於九十年十月十三日確定。上開二案接續執行（期間包含借提執行強制戒治
    ），甫於九十二年七月一日縮短刑期假釋出監，並於同年八月二十二日假釋期滿
    ，視為執行完畢等情，亦有臺灣高等法院被告全國前案紀錄表、前揭不起訴處分
    書附卷足佐。綜上所陳，本案事證明確，被告於強制戒治執行完畢後，五年以內
    再犯施用毒品之犯行，堪可認定，應依法論科。
二、論罪科刑：
(一)、查安非他命分別係毒品危害防制條例所列管之第二級毒品，此為該條例第二條第
    二項第二款所明定；又犯毒品危害防制條例第十條施用毒品之罪者，檢察官應聲
    請法院裁定，令被告入勒戒處所觀察、勒戒，經觀察、勒戒後，無繼續施用毒品
    之傾向者，應即釋放，並由檢察官為不起訴處分，有繼續施用毒品之傾向者，則
    由檢察官先聲請法院裁定令入戒治處所施以強制戒治，俟強制戒治期滿，再行釋
    放，並由檢察官為不起訴處分；而依前開規定觀察勒戒或強制戒治執行完畢釋放
    後，五年內再犯施用毒品之罪者，檢察官應依法追訴，毒品危害防制條例第二十
    條第一項、第二項、第二十三條第二項分別定有明文。
(二)、核被告於強制戒治執行完畢後，五年以內再犯施用第二級毒品安非他命之行為，
    係犯毒品危害防制條例第十條第二項之施用第二級毒品罪。被告持有第二級毒品
    安非他命之低度行為，應為施用毒品之高度行為所吸收，不另論罪。查被告前曾
    受如事實欄所載有期徒刑之執行，此有臺灣高等法院被告全國前案紀錄表附卷可
    考，其於有期徒刑執行完畢後五年以內，再犯本件最重本刑為有期徒刑以上之刑
    之罪，為累犯，應加重其刑。本院審酌被告犯罪之動機、吸食頻率僅一次、曾有
    施用毒品之前科仍不知戒除，惟犯罪後坦承犯行、態度良好，且所犯之施用毒品
    犯行乃戕害自己身心健康，並未危及他人等一切情狀，量處如主文所示之刑，併
    諭知易科罰金之折算標準。
據上論斷，應依刑事訴訟法第二百七十三條之一第一項、第二百九十九條第一項前段
，毒品危害防制條例第十條第二項，刑法第十一條前段、第四十七條、第四十一條第
一項前段，罰金罰鍰提高標準條例第二條，判決如主文。
本案經檢察官王亞樵到庭執行職務。
中　　　華　　　民　　　國　　九十三　　年　　 十一 　　月　　 十七 　　日
                                臺灣基隆地方法院刑事第四庭
                                    法  官    楊  皓  清
右正本證明與原本無異。
對於本件判決如有不服，應於收受送達後十日內，向本院提出上訴書狀，上訴於臺灣
高等法院，並按他造當事人之人數附具繕本。
                                    書記官    王  月  娥
中　　　華　　　民　　　國　　九十三　　年　　 十一 　　月　　 十七 　　日
附錄論罪法條：
毒品危害防制條例第十條第二項
施用第二級毒品者，處三年以下有期徒刑。
